臺灣嘉義地方法院刑事裁定
111年度撤緩字第8號
聲  請  人  臺灣嘉義地方檢察署檢察官
受  刑  人  張洺源







上列聲請人因受刑人違反毒品危害防制條例案件（109年度訴字
第497號），聲請撤銷緩刑之宣告（110年度執緩字第13號），本
院裁定如下：
    主  文
張洺源於本院109年度訴字第497號刑事判決所受之緩刑宣告撤銷
。
    理  由
一、聲請意旨略以：受刑人張洺源因違反毒品危害防制條例案件
    ，經本院於民國109年11月19日以109年度訴字第497號判決
    判處有期徒刑1年6月，緩刑4年，並於110年1月4日確定。惟
    受刑人應自判決確定後1年內，向指定政府機關或其他符合
    公益目的之機構或團體提供180小時之義務勞務，受刑人於
    履行終止之日止僅履行4小時義務勞務，履行期間經聲請人
    多次函催未果，受刑人因違反刑法第74條第2項第5款規定所
    定負擔情節重大，顯有再犯之虞，受刑人法治觀念淡薄，缺
    乏悛悔遷善情狀，足認原宣告之緩刑難收預期效果，有執行
    刑罰之必要，爰依刑事訴訟法第476條、刑法第75條之1第1
    項第4款之規定聲請撤銷緩刑之宣告等語。
二、按緩刑宣告，得斟酌情形，命犯罪行為人向指定之政府機關
    、政府機構、行政法人、社區或其他符合公益目的之機構或
    團體，提供40小時以上240小時以下之義務勞務；刑法第74
    條第2項第5款定有明文。又按受緩刑之宣告而違反刑法第74
    條第2項第1款至第8款所定負擔情節重大，足認原宣告之緩
    刑難收其預期效果，而有執行刑罰之必要者，得撤銷其宣告
    ；刑法第75條之1第1項第4款亦有明定。而緩刑宣告之撤銷
    ，有「應撤銷」與「得撤銷」緩刑之事由，前者，於其符合
    刑法第75條規定之要件者，法院即應撤銷其緩刑宣告，無裁
    量之餘地；後者，緩刑之宣告是否撤銷，除須符合刑法第75
    條之1第1項各款所定之原因外，並採裁量撤銷主義，特於第
    1項規定實質要件為「足認原宣告之緩刑難收其預期效果，
    而有執行刑罰之必要」，賦予法院撤銷與否之裁量權限。且
    本條採用裁量撤銷主義，賦與法院撤銷與否權限，法官應依
    職權本於合目的性為裁量，除認定被告於緩刑期間是否有違
    反所定負擔之事實外，尚須進一步審酌該違反情節是否重大
    至已難收緩刑之預期效果，而確有執行刑罰必要，供作審認
    之標準。至所謂「情節重大」，當從受判決人自始是否真心
    願意接受緩刑所附帶之條件，或於緩刑期間是否顯有履行負
    擔之可能，卻隱匿或處分其財產、故意不履行、無正當事由
    拒絕履行或顯有逃匿之虞等情事而言。準此，上揭「得」撤
    銷緩刑之情形，法官應依職權本於合目的性之裁量，及依比
    例原則妥適審酌被告於緩刑期間內違反應遵守事項之情節是
    否重大、原宣告之緩刑是否已難收其預期之效果，而確有執
    行刑罰之必要，資以決定該緩刑宣告是否應予撤銷。
三、經查：
　㈠緩刑之宣告應撤銷者，由受刑人所在地或其最後住所地之地
    方法院檢察官聲請該法院裁定之，刑事訴訟法第476條定有
    明文。查本件受刑人原戶籍地為嘉義縣○○鄉○○村00鄰○○○00○
    00號，嗣遷入嘉義縣水上鄉水上村市○街00巷00號(嘉義○○○○
    ○○○○)，有個人戶籍資料查詢結果附卷可佐，均在本院之管
    轄區域，是聲請人向本院提起本件聲請，尚無不合。
  ㈡受刑人張洺源前因違反毒品危害防制條例案件，經本院以109
    年度訴字第497號判決判處有期徒刑1年6月，緩刑4年，並應
    於判決確定後1年內向指定之政府機關、政府機構、行政法
    人、社區或其他符合公益目的之機構或團體，提供180小時
    之義務勞務，緩刑期間付保護管束，該判決於110年1月4日
    確定，有臺灣高等法院被告前案紀錄表在卷可稽，並經本院
    調取前開刑事卷宗核閱無誤，堪予認定。
  ㈢又前開判決確定後，臺灣嘉義地方檢察署(下稱嘉義地檢署)
    以110年度執護勞字第7號案件受理義務勞務之執行：
　⒈前開義務勞務通知及履行情形為：
　⑴110年2月24日通知受刑人於110年3月10日至嘉義地檢署參加
    義務勞務說明會，受刑人未參加。
　⑵110年3月15日通知受刑人於110年4月14日參加義務勞務說明
    會，受刑人未參加。
　⑶110年4月16日通知受刑人於110年5月12日參加義務勞務說明
    會，受刑人未參加。
　⑷110年5月14日通知受刑人於110年6月9日參加義務勞務說明會
    ，因疫情關係取消。
　⑸110年6月16日通知受刑人於110年7月14日參加義務勞務說明
    會，因疫情關係延期。
　⑹110年6月28日通知受刑人應於110年7月28日參加義務勞務說
    明會，受刑人依通知參加，並於110年8月23日參加西昌社區
    發展協會4小時之義務勞務。
　⑺此後經嘉義地檢署於110年10月8日發函通知受刑人前往指定
    之機關(構)履行義務勞務，受刑人未履行。
　⑻嘉義地檢署於110年12月6日發函受刑人儘速前往指定之機關(
    構)履行義務勞務，如未於履行期限完成將依法撤銷緩刑之
    宣告，受刑人仍未履行。
　⑼計受刑人於履行義務勞務期限內，僅履行4小時義務勞務，此
    有嘉義地檢署函、送達證書、緩刑附帶義務勞務通知書、觀
    護輔導紀要、嘉義地檢署義務勞務機構執行情況聯繫回執單
    、嘉義地檢署義務勞務工作日誌可憑(嘉義地檢署110年度執
    護勞字第7號觀護卷12-34、41-57、60頁)。
　⒉又受刑人戶籍地原為嘉義縣○○鄉○○村00鄰○○○00○00號，有戶
    籍資料可憑(本院109年度訴字第497號刑事卷第183頁)；受
    刑人於110年2月22日出具之具結書所載送達地址為嘉義縣○○
    鄉○○路0段000號(嘉義地檢署110年度執護勞字第7號卷第11
    頁)，而前述參加義務勞務說明會之通知，其中⑴⑵⑶之送達地
    址為嘉義縣○○鄉○○村00鄰○○○00○00號及嘉義縣○○鄉○○路0段0
    00號，並均以寄存送達方式送達受刑人，前述⑴之寄存時間
    為110年3月2日，通知函所載說明會為110年3月10日；依刑
    事訴訟法第62條規定準用民事訴訟法第138條第2項規定，該
    ⑴之通知函生效日係在說明會之後，受刑人未參加該次說明
    會，固難嚴責；然前述⑵⑶之通知函寄存時間為110年3月18日
    、110年4月21日，說明會時間分別為110年4月14日、110年5
    月12日，足認⑵⑶之通知函已合法送達。
　⒊前述⑷⑸之勞務義務說明會取消，受刑人嗣參加⑹之說明會，並
    於110年7月28日出具具結書將現住所更正為嘉義市○區○○路0
    0號(嘉義地檢署110年度執護勞字第7號卷第38頁)，其後⑺通
    知函送達地址為嘉義縣○○鄉○○村00鄰○○○00○00號、嘉義縣○○
    鄉○○路0段000號、嘉義市○區○○路00號，⑻通知函送達嘉義○○
    ○○○○○○、嘉義縣○○鄉○○路0段000號、嘉義市○區○○路00號，
    既均送達受刑人具結書所載之地址，亦可認為合法送達受刑
    人。
　⒋據上，嘉義地檢署業已分別就說明會⑵⑶合法通知，受刑人均
    未參加，而受刑人雖於說明會⑹參加並履行西昌社區發展協
    會4小時之義務勞務，然此後未再履行義務，經嘉義地檢署
    以⑺⑻之函通知受刑人履行義務，受刑人均未置理，迄義務勞
    務履行期滿即111年1月3日止，就應履行之180小時義務勞務
    ，僅履行4小時，足認其態度輕忽，漠視法律甚鉅，顯無正
    當理由拒絕履行，當屬違反刑法第75條之1第1項第4款規定
    之情節重大，原宣告之緩刑難收其預期效果，而有執行刑罰
    之必要。是核本件聲請合於上揭規定，為有理由，應予准許
    。
四、爰依刑事訴訟法第476 條，裁定如主文。 
中　　華　　民　　國　　111 　年　　1 　　月　　25　　日
                  刑事第六庭  法  官   林富郎
上列正本證明與原本無異。
如不服本裁定，應於裁定送達後5日內向本院提出抗告狀（應附
繕本）。
中　　華　　民　　國　　111 　年　　1 　　月　　25　　日
                              書記官   陳雪鈴